# 请教陈版主：是否构成前期差错

提问人：dotaauditor 时间：2021-12-09 10:42:27
背景：三供一业移交处理时，以前年度未依次冲减未分配利润、盈余公积和资本公积，而是全部冲减未分配利润，导致未分配利润冲减为负数，无法满足分红条件。
请教陈版主：如将以前年度多冲未分配利润金额调整至资本公积，是否构成前期差错？

回答人：chenyiwei
这种处理属于前期差错，可以进行更正处理，将多冲减的金额恢复到盈余公积和未分配利润。